臺灣桃園地方法院刑事判決
109年度審易字第2246號
公  訴  人  臺灣桃園地方檢察署檢察官
被      告  廖家偉




上列被告因詐欺案件，經檢察官提起公訴（108年度偵字第32741
號），被告就被訴事實為有罪之陳述，本院合議庭裁定由受命法
官獨任以簡式審判程序進行審理，判決如下：
    主  文
廖家偉犯如附表一所示之罪，各處如附表一「宣告刑及沒收」欄
所示之刑。應執行有期徒刑貳年，如易科罰金，以新臺幣壹仟元
折算壹日。緩刑伍年，緩刑期內付保護管束，並應於本案判決確
定後貳年內，向公庫支付新臺幣捌萬元，及於本判決確定之日起
參年內，向執行檢察官指定之政府機關、政府機構、行政法人、
社區或其他符合公益目的之機構或團體，提供壹佰小時之義務勞
務。
沒收，併執行之。
    事  實
一、廖家偉與王志揚、田漢榮、李沃源、李誌訊、張友誠、蕭力
    豪、王馨梅、張志錦、林昌幼、吳璟華、陳建銘、張家銘、
    黃貞榕等人為前同事關係，吳東霖及廖文淵則透過王志揚認
    識廖家偉(以下稱王志揚等15人)。廖家偉明知己並無代操股
    票之事實，竟意圖為自己不法之所有，基詐欺取財之犯意，
    自民國103年起，分別於附表二所示之時間，在不詳地點，
    向王志揚等15人佯稱擅長股票投資，可協助代為操作股票，
    每季有10%至30%不等之獲利，並製作相關獲利報表及以後金
    補前金充作獲利之方式博取王志揚等15人之信任，致王志揚
    等15人陷於錯誤，分別於附表二所示之時間，匯款如附表二
    所示之金額至廖家偉所有元大銀行中正分行00000000000000
    號帳戶或交付現金予廖家偉。嗣至108年7月，王志揚等15人
    想領取獲利，廖家偉因財務缺口日益擴大，而無力再以上開
    方式營造代操股票獲利之假象後，始向王志揚等15人坦承沒
    有操作任何股票，王志揚等15人始悉受騙。
二、案經法務部調查局新北市調查處報告臺灣桃園地方檢察署檢
    察官偵查起訴。
    理  由
一、按刑事訴訟法第273條之1第1項規定除被告所犯為死刑、無
    期徒刑、最輕本刑為3年以上有期徒刑之罪或高等法院管轄
    第一審案件者外，於審判期日前之準備程序進行中，被告先
    就被訴事實為有罪之陳述時，審判長得告知被告簡式審判程
    序之旨，並聽取當事人、代理人、辯護人及輔佐人之意見後
    ，裁定進行簡式審判程序。經查，被告廖家偉被訴之詐欺案
    件，非前開不得進行簡式審判程序之案件，被告於本院準備
    程序進行中就被訴事實為有罪之陳述（見本院審易卷一第26
    9頁），且經本院告知被告簡式審判程序之旨，復聽取被告
    及檢察官之意見後，經合議庭裁定依上開刑事訴訟法第273
    條之1第1項之規定，由受命法官獨任進行簡式審判程序，是
    本案之證據調查，依刑事訴訟法第273條之2規定，不受同法
    第159條第1項、第161條之2、第161條之3、第163條之1及第
    164條至第170條規定之限制，合先敘明。
二、上開犯罪事實，迭據被告廖家偉於調查局、偵訊、本院準備
    程序及審理中坦承不諱（見偵字第32741號卷一第13至25頁
    、偵字第32741號卷二第139至146頁，他字第5662號卷一第5
    至7頁、第11至12頁，本院審易卷一第269頁、第277頁、第3
    12頁），核與證人即告訴人王志揚等15人於調查局、偵訊中
    之證述均相符（見附表一備註欄），並有元大商業銀行股份
    有限公司108年8月19日元銀字第1080008322號函檢附被告上
    開元大銀行帳戶103年12月24日至108年8月12日之客戶往來
    交易明細、華南商業銀行股份有限公司108年9月19日營清字
    第1080077059號函檢附被告華南商業銀行000000000000號帳
    戶交易明細、彰化商業銀行股份有限公司108年9月20日彰作
    管字第10820006497號函檢附被告彰化銀行帳號00000000000
    000號、00000000000000號帳戶多幣別帳號存款交易查詢表
    、聯邦商業銀行108年9月23日聯業管（集）字第1081035425
    4號函檢附被告聯邦銀行帳號000000000000號帳戶交易明細
    表、臺灣土地銀行石門分行108年10月5日石門字第10800011
    36號函檢附被告臺灣土地銀行000000000000號帳戶交易明細
    表影本、華南商業銀行股份有限公司108年9月19日營清字第
    1080077059號函檢附八銘有限公司華南銀行000000000000號
    帳戶交易明細表、國泰世華商業銀行存匯作業管理部108年9
    月23日檢附八銘有限公司國泰世華商業銀行000000000000號
    帳戶交易明細表、資金流向圖各1份（見偵字第32741號卷一
    第243至312頁，他字第5662號卷一第99頁、第119至121頁、
    第123至160頁，偵字第32741號卷二第39至66頁、第67至76
    頁，他字第5662號卷一第99至118頁、第161至183頁）及附
    表一備註欄所示證據等附卷可證，堪認前揭被告任意性自白
    符實。本案事證明確，被告犯行均洵堪認定，俱應依法論科
    。
三、論罪科刑：
（一）核被告廖家偉就附表一編號1至14所為，均係犯刑法第339
      條第1項之詐欺取財罪。被告所為就詐欺各別被害人多次
      交付款項部分，均係基於單一之詐欺犯意，出於同一犯罪
      計畫，於密切接近之時地，接續為數個詐欺行為舉動，侵
      害同一性質之財產法益，各行為之獨立性極為薄弱，依一
      般社會健全觀念，在時間差距上，難以強行分開，在刑法
      評價上，以視為數個舉動之接續施行，合為包括之一行為
      予以評價（詐騙告訴人張志錦、王馨梅夫妻應視為同一犯
      意），應各論以接續犯。被告所為附表編號1至14之犯行
      ，犯意各別，行為互殊，應分論併罰。
（二）被告為附表一編號1至14之詐欺犯行後，於有偵查犯罪權
      之機關或人員發覺前，主動前往臺灣桃園地方檢察署自白
      坦承犯行（見他字第5662號卷第5頁至7頁、第11至12頁）
      ，足認被告確有自首本案附表一之詐欺犯行而受裁判，爰
      分別依刑法第62條前段之規定，減輕其刑。
（三）爰以行為人之責任為基礎，審酌被告不思以正當方式獲取
      財物，竟圖不勞而獲，恣意為本案14次詐欺取財之犯行，
      造成告訴人王志揚等15人極大損害，所為實屬不該，應予
      非難；惟被告犯後坦承犯行，雖與告訴代理人何文雄律師
      洽談和解，因和解條件差距過大，致未能達成和解（見本
      院審易卷一第269頁），犯後態度尚可，兼衡其犯罪之動
      機、目的、手段及所生損害程度，分別量處如附表一「宣
      告刑及沒收」欄所示之刑，並分別諭知易科罰金之折算標
      準，暨定其應執行刑，再諭知易科罰金之折算標準。
（四）又被告前未曾因故意犯罪受有期徒刑以上刑之宣告，有臺
      灣高等法院被告前案紀錄表附卷可稽，考量被告初犯，經
      此偵審程序及刑之宣告後，應能知所警惕，寧信其應無再
      犯之虞，本院認其所受刑之宣告以暫不執行為適當，爰依
      刑法第74條第1項第1款規定，均諭知緩刑5年，以勵自新
      。然為使被告深切反省，具備正確法治觀念，並預防再犯
      ，本院認亦應課予一定條件之緩刑負擔，令其能從中深切
      記取教訓，爰依刑法第74條第2項第4款、第5款之規定，
      諭知被告應於本判決確定後2年內，向公庫支付新臺幣8萬
      元，及於本判決確定之日起3年內，向執行檢察官指定之
      政府機關、政府機構、行政法人、社區或其他符合公益目
      的之機構或團體，提供100小時之義務勞務，而被告既應
      執行刑法第74條第2項第5款所定之事項，爰依刑法第93條
      第1 項第2 款諭知緩刑期內付保護管束，期被告能確切明
      瞭其行為所造成之損害，並培養法治觀念，兼觀後效。至
      於被告究應向何政府機關、政府機構、行政法人、社區或
      其他符合公益目的之機構或團體提供義務勞務，屬執行之
      問題，應由執行檢察官斟酌全案情節及各政府機關、政府
      機構、行政法人、社區或其他符合公益目的之機構或團體
      之需求，妥為指定。再者，倘被告於本案緩刑期間，違反
      上開所定負擔情節重大，足認原宣告之緩刑難收預期效果
      ，而有執行刑罰之必要，依刑法第75條之1第1項第4款之
      規定，檢察官得聲請撤銷緩刑之宣告。
四、按犯罪所得，屬於犯罪行為人者，沒收之，於全部或一部不能沒收，或不宜執行沒收時，追徵其價額，刑法第38條之1第1項前段、第3項分別定有明文。經查，被告詐欺告訴人王志揚等15人之犯罪所得分別如附表二「損失金額」欄所載，該犯罪所得未據扣案，亦未實際合法發還本案被害人，復無過苛調節條款適用之餘地，爰依上開規定諭知沒收，並於全部或一部不能沒收或不宜執行沒收時，追徵其價額。
據上論斷，應依刑事訴訟法第273 條之1 第1 項、第299 條第1
項前段，刑法第339 條第1 項、第41條第1項前段、第8項、第51
條第5 款、第62條前段、第74條第1 項第1 款、第2項第4款、第
5款、第38條之1 第1 項前段、第3項、第40條之2 第1 項、第93
條第1項第2款，刑法施行法第1 條之1 第1項，判決如主文。
本案經檢察官楊朝森、賴怡伶到庭執行職務。
中　　華　　民　　國　　110 　年　　12　　月　　27　　日
                    刑事審查庭     法  官 　  高上茹
以上正本證明與原本無異。
如不服本判決應於收受判決後20日內向本院提出上訴書狀，並應
敘述具體理由。其未敘述上訴理由者，應於上訴期間屆滿後20日
內向本院補提理由書（均須按他造當事人之人數附繕本）「切勿
逕送上級法院」。
                                   書記官  　 蔡宛軒
中　　華　　民　　國　　110 　年　　12　　月　　27　　日
附表一
編號 犯罪事實 宣告刑及沒收 備註  1 事實欄一所載及附表二編號1 所示詐欺王志揚部分 廖家偉犯詐欺取財罪，處有期徒刑陸月，如易科罰金，以新臺幣壹仟元折算壹日。 未扣案之犯罪所得新臺幣壹佰柒拾壹萬肆仟元沒收。 1.王志揚於調查局及偵訊時之證述（偵字第32741 號卷一第45至53頁，偵字第32741 號卷二第137 至147頁） 2.被告與王志揚之LINE對話紀錄擷圖（偵字第32741 號卷一第55至79頁） 3.王志揚之華南銀行匯款申請書（兼取款憑條）影本（偵字第32741 號卷二第263 頁）  2 事實欄一所載及附表二編號2所示詐欺田漢榮部分 廖家偉犯詐欺取財罪，處有期徒刑陸月，如易科罰金，以新臺幣壹仟元折算壹日。 未扣案之犯罪所得新臺幣伍拾貳萬柒仟壹佰元沒收。 1.田漢榮於調查局及偵訊時之證述（偵字第32741 號卷一第85至87頁、第97至99頁，偵字第32741 號卷二第137至147 頁） 2.田漢榮之彰化銀行00000000000000號帳戶107 年10月5 日及時轉帳交易紀錄擷圖；108 年1 月4 日網路轉帳交易明細擷圖；台新國際商業銀行108年4 月2 日國內匯款申請書( 兼取款憑條) ；華南商業銀行108年7月2日匯款回條聯影本（偵字第32741 號卷一第101 至104 頁）  3 事實欄一所載及附表二編號3所示詐欺吳東霖部分 廖家偉犯詐欺取財罪，處有期徒刑陸月，如易科罰金，以新臺幣壹仟元折算壹日。 未扣案之犯罪所得新臺幣壹佰伍拾玖萬陸仟元沒收。 1.吳東霖於調查局及偵訊時之證述（偵字第32741 號卷一第105 至108 頁，偵字第32741 號卷二第137 至147 頁） 2.吳東霖之永豐銀行帳號00000000000000號帳戶107 年3 月30日、107 年7月1 日交易紀錄擷圖及108 年1 月4日、108 年4 月3 日新台幣匯出匯款申請單收執聯影本；107 年9 月28日中國信託銀行匯款單影本（偵字第32741 號卷二第245 至248 頁）  4 事實欄一所載及附表二編號4所示詐欺李沃源部分 廖家偉犯詐欺取財罪，處有期徒刑陸月，如易科罰金，以新臺幣壹仟元折算壹日。 未扣案之犯罪所得新臺幣貳佰柒拾貳萬捌仟壹佰柒拾壹元沒收。 1.李沃源於調查局及偵訊時之證述（偵字第32741 號卷一第123 至126 頁，偵字第32741 號卷二第137 至147 頁） 2.被告與李沃源之LINE對話紀錄擷圖（偵字第32741 號卷一第139 頁） 3.李沃源之彰化銀行00000000000000號帳戶存摺內頁及交易明細擷圖；華南銀行107 年12月12日、108 年4 月11日匯款申請書（兼取款憑條）；李沃源之台新國際商業銀行帳號0000-00-000000000號帳戶存摺內頁影本（偵字第32741 號卷一第127 至137頁，偵字第32741 號卷二第249 至255頁）  5 事實欄一所載及附表二編號5所示詐欺廖文淵部分 廖家偉犯詐欺取財罪，處有期徒刑陸月，如易科罰金，以新臺幣壹仟元折算壹日。 未扣案之犯罪所得新臺幣肆佰零捌萬柒仟伍佰貳拾伍元沒收。 1.廖文淵於調查局及偵訊時之證述（偵字第32741 號卷一第141 至144 頁，偵字第32741 號卷二第137 至147 頁） 2.被告與廖文淵之LINE對話紀錄擷圖（偵字第32741 號卷一第145 至153 頁） 3.廖文淵新光銀行107 年5 月6 日國內匯款申請書；玉山銀行107 年2 月14日、108 年2 月11日及108 年4 月3日帳號0000000000000 號帳戶匯款申請書；日盛銀行107 年7 月12日匯款申請書收執聯；合庫商業銀行107 年7 月6 日匯款申請書帶入收據；中國信託銀行107 年8 月3 日及108 年1月4 日之匯款申請書影本（偵字第32741 號卷二第209 至212 頁）  6 事實欄一所載及附表二編號6所示詐欺李誌訊部分 廖家偉犯詐欺取財罪，處有期徒刑陸月，如易科罰金，以新臺幣壹仟元折算壹日。 未扣案之犯罪所得新臺幣壹佰壹拾萬肆仟元沒收。 1.李誌訊於調查局及偵訊時之證述（偵字第32741 號卷一第159 至161 頁，偵字第32741 號卷二第137 至147 頁） 2.李誌訊與王志揚之LINE對話紀錄擷圖（偵字第32741 號卷一第163 頁） 3.李誌訊之臺灣中小企業銀行107 年6月29日、108 年1 月4 日之匯款申請書( 匯款證明聯) 影本；郵局108 年7 月8日跨行匯款申請書擷圖（偵字第32741 號卷二第235 至237 頁）  7 事實欄一所載及附表二編號7所示詐欺張友誠部分 廖家偉犯詐欺取財罪，處有期徒刑陸月，如易科罰金，以新臺幣壹仟元折算壹日。 未扣案之犯罪所得新臺幣玖拾貳萬參千元沒收。 1.張友誠於調查局及偵訊時之證述（偵字第32741 號卷一第171 至174 頁，偵字第32741 號卷二第137 至147 頁） 2.張友誠之彰化銀行108 年4 月11日匯條回條聯影本（偵字第32741 號卷二第257 頁）  8 事實欄一所載及附表二編號8所示詐欺蕭力豪部分 廖家偉犯詐欺取財罪，處有期徒刑陸月，如易科罰金，以新臺幣壹仟元折算壹日。 未扣案之犯罪所得新臺幣柒拾萬陸仟玖佰玖拾壹元沒收。 1.蕭力豪於調查局及偵訊時之證述（偵字第32741 號卷一第175 至178 頁，偵字第32741 號卷二第137 至147 頁） 2.被告與蕭力豪之LINE對話紀錄擷圖（偵字第32741 號卷一第179 頁） 3.蕭力豪之中國信託銀行帳號000000000000號帳戶存摺內頁及107 年10月2日及108 年7 月3 日匯款申請書影本（偵字第32741 號卷一第181 至188頁）  9 事實欄一所載及附表二編號9所示詐欺王馨梅、張志錦部分 廖家偉犯詐欺取財罪，處有期徒刑陸月，如易科罰金，以新臺幣壹仟元折算壹日。 未扣案之犯罪所得新臺幣玖拾壹萬伍仟元沒收。 1.王馨梅於調查局及偵訊時之證述（偵字第32741 號卷一第189 至191 頁，偵字第32741 號卷二第137 至147 頁） 2.王馨梅之108 年4 月8 日、108 年7月4 日彰化銀行匯款回條聯影本（偵字第32741 號卷一第193 至194 頁）  10 事實欄一所載及附表二編號10所示詐欺林昌幼部分 廖家偉犯詐欺取財罪，處有期徒刑陸月，如易科罰金，以新臺幣壹仟元折算壹日。 未扣案之犯罪所得新臺幣參拾玖萬肆仟元沒收。 1.林昌佑於調查局及偵訊時之證述（偵字第32741 號卷一第197 至200 頁）  11 事實欄一所載及附表二編號11所示詐欺吳璟華部分 廖家偉犯詐欺取財罪，處有期徒刑陸月，如易科罰金，以新臺幣壹仟元折算壹日。 未扣案之犯罪所得新臺幣肆拾參萬肆仟元沒收。 1.吳璟華於調查局及偵訊時之證述（偵字第32741 號卷一第205 至208 頁，偵字第32741 號卷二第137 至147 頁） 2.吳璟華之彰化銀行108 年1 月3 日、108 年4 月10日匯款回款聯、108 年7 月2 日及108 年7 月4 日之自動櫃員交交易明細表（偵字第32741 號卷二第209 至211頁）  12 事實欄一所載及附表二編號12所示詐欺陳建銘部分 廖家偉犯詐欺取財罪，處有期徒刑陸月，如易科罰金，以新臺幣壹仟元折算壹日。 未扣案之犯罪所得新臺幣陸拾萬元沒收。 1.陳建銘於調查局及偵訊時之證述（偵字第32741 號卷一第213 至215 頁，偵字第32741 號卷二第137 至147 頁） 2.被告與陳建銘之LINE對話紀錄擷圖（偵字第32741 號卷一第219 頁） 3.陳建銘之華南商業銀行000000000000號帳戶存摺內頁及108 年1 月4 日匯款申請書影本、陳建銘配偶余景燁台灣銀行帳戶存摺及內頁（偵字第32741 號卷一第201 至207 頁）  13 事實欄一所載及附表二編號13所示詐欺張家銘部分 廖家偉犯詐欺取財罪，處有期徒刑陸月，如易科罰金，以新臺幣壹仟元折算壹日。 未扣案之犯罪所得新臺幣壹佰陸拾玖萬元沒收。 1.張家銘於調查局及偵訊時之證述（偵字第32741 號卷一第221 至225 頁，偵字第32741 號卷二第137 至147 頁） 2.張家銘之台新國際商業銀行帳號00000000000000號帳戶存摺內頁及107 年6 月25日、107 年7 月4 日、107 年10月2 日國內匯款申請書（兼取款憑條）；國泰世華商業銀行107 年6 月26日000000000000號帳戶匯出匯款憑證及存摺內頁影本（偵字第32741 號卷二第213 至221 頁） 14 事實欄一所載及附表二編號14所示詐欺黃貞榕部分 廖家偉犯詐欺取財罪，處有期徒刑陸月，如易科罰金，以新臺幣壹仟元折算壹日。 未扣案之犯罪所得新臺幣伍拾肆萬伍仟零壹拾陸元沒收。 1.黃貞榕於調查局及偵訊時之證述（偵字第32741 號卷一第231 至234 頁，偵字第32741 號卷二第137 至147 頁） 2.被告與黃貞榕之LINE對話紀錄擷圖（偵字第32741 號卷一第235 頁） 3.黃貞榕之臺灣土地銀行107 年7 月6日匯款申請書；黃貞榕彰化銀行00000000000000號帳戶存摺封面；黃貞榕之胞姊黃暄諭之中國信託銀行帳號000000000000號帳戶存摺內頁及107年10月5 日匯款申請書；黃貞榕之胞姊黃暄諭之永豐銀行帳號00000000000000號帳戶存摺內頁及108 年4 月9 日匯款收執聯影本（偵字第32741 號卷二第223 至227 頁） 
附表二
編號 告訴人 時間 匯款或交付現金時間 匯款金額（新臺幣：元） 損失金額（新臺幣：元） 備註   1 王志揚 105 年9 月 105年9月19日至108年6月間 271 萬4,000 171 萬4,000 領回100 萬   2 田漢榮 107 年10 月 1.107 年10月5 日 2.108 年1 月4 日 3.108 年4 月2 日 4.108 年7 月2 日 52萬7,100 52萬71,00    3 吳東霖 107 年3 月 1.107 年3 月30日 2.107 年7 月1 日 3.107 年9 月28日 4.108 年1 月4 日 5.108 年4 月3 日 159 萬6,000 159 萬6,000    4 李沃源 105年 1.105 年6 月2 日 2.106 年2 月15日 3.106 年6 月26日 4.106 年7 月31日 5.107 年2 月23日 6.107 年4 月9 日 7.107 年8 月10日 8.107 年12月12日 9.108 年4 月11日 302 萬8,171 272 萬8,171 領回30萬   5 廖文淵 107 年1 、 2月間 1.107 年2 月14日 2.107 年5 月6 日 3.107 年7 月7 日 4.107 年7 月12日 5.107 年8 月3 日 6.108 年1 月4 日 7.108 年2 月11日 8.108 年4 月3 日 456 萬7,525 408 萬7,525 領回48萬   6 李誌訊 107 年6 月29 日 1.107 年6 月29日 2.108 年1 月4 日 3.108 年7 月8 日 110 萬4,000 110 萬4,000    7 張友誠 105 、106 年間 1.107 年7 月5 日 2.108 年4 月11 92萬3,000 92萬3,000    8 蕭力豪 107 年10 月2 日 1.107 年10月2 日 2.108 年1 月2 日 3.108 年4 月8 日 4.108 年7 月3 日 70萬6,991 70萬6,991    9 王馨梅張志錦 107 年10 月 1.107 年10月 2.108年4 月8 日 3.108 年7 月4 日 91萬5,000 91萬5,000   10 林昌幼 107 年10 月 不詳時間 50萬 39萬4,000 領回10萬6,000  11 吳璟華 108 年1 月 3日 1.108 年1 月3 日 2.108 年4 月10日 3.108 年7 月2 日 4.108 年7 月4 日 43萬4,000 43萬4,000   12 陳建銘 105 年9 月21 日 1.105 年9 月21日 2.108 年1 月4 日 62萬 60萬 領回2萬  13 張家銘 105年 1.107 年6 月25日 2.107 年6 月26日 3.107 年7 月4 日 4.107 年10月2 日 5.108 年1 月4 日 289萬 169萬 領回120 萬  14 黃貞榕 106 年1 月 1.106 年1 月22日 2.107 年7 月6 日 3.107 年10月5 日 4.108 年4 月9 日 70萬0,016 54萬5,016 領回15萬5,000 
附錄本判決論罪法條全文：
中華民國刑法第339 條
意圖為自己或第三人不法之所有，以詐術使人將本人或第三人之
物交付者，處5 年以下有期徒刑、拘役或科或併科50萬元以下罰
金。
以前項方法得財產上不法之利益或使第三人得之者，亦同。
前二項之未遂犯罰之。